台灣高等法院刑事裁定　　　　　　　　 96年度聲再字第482號
再審聲請人
即受判決人　甲○○
　　　　　　　　　　（現於台灣桃園監獄執行中）
上列聲請人因違反毒品危害防制條例案件，對於本院九十六年度
上訴字第二一七九號，中華民國九十六年七月二十七日第二審確
定判決（第一審案號：台灣板橋地方法院九十五年度訴字第二九
九二號，起訴案號：台灣板橋地方法院檢察署九十五年度偵字第
五八六九號），聲請再審，本院裁定如下：
    主  文
再審之聲請駁回。
    理  由
一、按有罪之判決確定後，有刑事訴訟法第四百二十條第一項所
    定情形之一者，得為受判決人之利益聲請再審。而刑事訴訟
    法第四百二十條第一項第六款所稱「發現確實之新證據」，
    係指該證據於事實審法院判決前業已存在，為法院、當事人
    所不知，不及調查斟酌，至其後始行發現，且就證據本身形
    式觀察，固非以絕對不須經過調查程序為條件，但必須顯然
    可認為足以動搖原有罪確定判決，而為受判決人無罪、免訴
    、免刑或輕於原判決所認罪名之判決者為限（最高法院三十
    三年度抗字第七０號、四十年度台抗字第二號、四十一年度
    台抗字第一號判例意旨參照）。故受理聲請再審之最後事實
    審法院，應就聲請再審理由之所謂「新證據」，是否具備事
    實審判決前已經存在，為法院、當事人所不知，事後方行發
    見之「嶄新性」，及顯然可認足以動搖原有罪確定判決，應
    為無罪、免訴、免刑或輕於原判決罪名之「顯然性」二要件
    ，加以審查，為判斷應否准予開始再審之準據（最高法院八
    十五年度台抗字第三０八號、九十三年度台抗字第九八號判
    決意旨參照）。
二、聲請意旨略以：聲請人即受判決人甲○○並無販賣第一級毒
    品海洛因犯行，本院九十六年度上訴字第二一七九號判決（
    下稱系爭確定判決）確定後，發現下列確實之新證據，而有
    聲請再審之理由：
  證人陳志勝於警詢、偵查時陳稱0000000000號電話係聲請人
    販毒使用之電話號碼，然彼於第一審改稱不記得該門號係何
    人使用，證言顯然前後矛盾。又未調閱該門號之通聯紀錄予
    以調查，亦有未當。
  陳志勝稱彼於民國九十四年十二月十九日在台北縣三峽向聲
    請人購買海洛因，然當時聲請人身處朋友郭寶福位於台北縣
    新店市家中，請向台灣台北看守所傳喚郭寶福即可查知上情
    。
　系爭確定判決輕信陳志勝之虛偽證言，未給予聲請人辯駁、
    陳述之機會。況陳志勝與聲請人曾有嫌隙，彼之證言顯非可
    採。
  第二審傳喚陳志勝當日，聲請人僅詰問「我沒賣你，你為何
    說是我？」即遭審判長中斷詰問，請准予勘驗法庭錄影、錄
    音，即可得知聲請人顯無合理行使防禦權之機會。
  聲請人於警詢時未確認陳志勝為認識之人，係因當時員警並
    未提供口卡供聲請人辨認，其後聲請人始確認陳志勝為相識
    之人，絕非說辭反覆、欲蓋彌彰。
  陳志勝對於購買次數、時間、方式等之證詞多次反覆，足使
    一般人對彼證言之真實性產生合理懷疑，然系爭確定判決輕
    信之，實有違經驗法則。
  本案僅有陳志勝之虛偽證詞，至陳志勝為警查獲時所持有之
    毒品之來源，亦不能證明係由聲請人移轉或出賣而得，是本
    件均無其他補強證據，得以證明聲請人有何販賣第一級毒品
    之犯行云云。
三、經查：
  (一)系爭確定判決認定聲請人有販賣第一級毒品海洛之犯行，已
    敘明綜核證人陳志勝於警詢、偵查、第一審審判時之證言，
    認為彼就向聲請人聯繫購買經過、次數、地點等基本社會事
    實之陳述並無矛盾之處；至於彼在第二審證稱向聲請人購買
    毒品之時間、地點及次數雖稍有差別，然因距彼購買毒品當
    時已久，應係記憶模糊所致，尚與常情無違，自難僅因稍有
    不符，即遽認彼所供述向聲請人購買毒品之基本事實有若何
    之歧異。另參以證人劉正平對於聲請人確曾因陳志勝搭載其
    女友之事，而對陳志勝有所埋怨，與陳志勝於第一審審理時
    就彼與聲請人間因陳慧紋之事而相處不洽之情相符，判斷陳
    志勝尚無挾怨報復之可能，因認陳志勝之證言堪予採信。復
    以扣案之第一級毒品及該毒品之檢驗報告單等證據資料為據
    ，詳細說明認定聲請人有販賣第一級毒品犯行之理由及判斷
    之依據，並就聲請人有利及不利之處逐一指陳甚詳。其事實
    之認定及證據之斟酌取捨，並無違背一般經驗法則及論理法
    則之情事。
  (二)至於聲請意旨、所指門號0000000000之電話通聯紀錄、
    證人郭寶福均係原已存在之證據，且為聲請人所已知者，並
    非事後發現之新證據。聲請意旨、、、，則在敘述
　　聲請人個人對於系爭確定判決採證認事不服之理由，並未提
  　出有何具體之新證據，說明足認聲請人應為無罪、免訴、免
    刑或輕於原判決罪名之判決。另聲請意旨所稱未給予足夠
    之交互詰問時間云云，係就進行交互詰問時間之久暫為爭執
    。惟對於證人行交互詰問，僅為人證之調查方法，尚非發現
    真實之唯一手段，詰問時間之久暫，尤與「發現確實之新證
    據」無涉。是以聲請意旨所指各節，無非就原審採證認事之
    職權為質疑，並未指出有何具體之新證據足以推翻系爭確定
    判決之認定，自非適法之聲請再審理由。
四、綜上，本件再審之聲請為無理由，應予駁回。
據上論斷，應依刑事訴訟法第四百三十四條第一項，裁定如主文
。
中　　華　　民　　國　　96　　年　　12　　月　　31　　日
　　　　　　　　　刑事第二十庭  審判長法　官  楊貴雄
　　　　　　　　　　　　　　　　　　  法　官  鄧振球
　　　　　　　　　　　　　　　　　　  法　官  林立華
以上正本證明與原本無異。
如不服本裁定，應於收受送達後五日內向本院提出抗告狀。
                                      書記官  廖月女
中　　華　　民　　國　　97　　年　　1 　　月　　2 　　日
